【裁判字號】    89,交訴,116
【裁判日期】    900413
【裁判案由】    公共危險等
【裁判全文】
臺灣板橋地方法院刑事判決                        八十九年度交訴字第一一六號
    公  訴  人  臺灣板橋地方法院檢察署檢察官
    被      告  甲○○
右列被告因公共危險等案件，經檢察官提起公訴（八十九年度偵字第一二五八二號）
，本院判決如左：
    主      文
甲○○駕駛動力交通工具肇事，致人受傷而逃逸，處有期徒刑柒月。
其餘被訴過失傷害部分公訴不受理。
    事      實
一、甲○○（無駕駛執照），於民國（下同）八十九年四月二十八日十五時許，駕駛
    車牌號碼ＣＲ－六二九六號自用小客車（因甲○○並無駕駛執照，該部自用小客
    車係委由其友人陳清耀所承租），沿臺北縣板橋市○○路二七五巷二○○弄往二
    七五巷方向行駛，途經同巷六十九號前無號誌之交岔路口時，其原應注意汽車行
    駛時，駕駛人應注意車前狀況，並隨時採取必要之安全措施，又行經無號誌之交
    岔路口，應減速慢行，作隨時停車之準備，而依當時為雨天、日間自然光、路面
    無缺陷及障礙、視距良好等情況，並非不能注意，其竟疏未注意車前狀況，且未
    減速慢行，斯時適有乙○○騎乘車牌號碼ＡＯＱ－九九九號重型機車，沿同巷往
    七十一弄方向行駛，行至該處時，見狀已閃避不及，該自用小客車乃擦撞乙○○
    所騎乘之機車，致乙○○失去平衡，人車倒地，而受有右手掌創傷併腫（二公分
    Ｘ一公分）、左足背挫傷併腫脹（四公分Ｘ二公分）、左膝挫瘀傷（三公分Ｘ一
    公分）及右膝、右小腿挫瘀傷（三公分Ｘ二公分、四公分Ｘ二公分）等傷害（過
    失傷害部分業據告訴人乙○○於本院審理中撤回告訴）。詎甲○○於駕車肇事致
    人受傷後，竟未為必要之救護，即畏罪驅車逃逸，嗣經旁人記下車號並報警而循
    線查悉上情。
二、案經乙○○訴由臺北縣警察局板橋分局移送臺灣板橋地方法院檢察署檢察官偵查
    起訴。
    理      由
一、有罪部分：
（一）訊據被告甲○○坦承伊並無駕駛執照，而於上開時地駕車因疏未注意乃撞傷告
      訴人乙○○，旋並畏罪驅車逃逸之犯罪事實，核與告訴人乙○○迭於警訊、檢
      察官偵查及本院審理中所為之指訴及代為承租上開車輛之陳清耀於警訊中所述
      之情節相符，復有道路交通事故調查報告表一份、現場照片三幀附卷足資佐證
      ，而告訴人乙○○因本件交通事故而受有右手掌創傷併腫（二公分Ｘ一公分）
      、左足背挫傷併腫脹（四公分Ｘ二公分）、左膝挫瘀傷（三公分Ｘ一公分）及
      右膝、右小腿挫瘀傷（三公分Ｘ二公分、四公分Ｘ二公分）等傷害，亦有臺北
      縣立板橋醫院於八十九年四月二十九日出具之診斷證明書一紙在卷足憑，且該
      傷害復與被告之肇事行為間有相當因果關係。本件事證已臻明確，被告駕車肇
      事致人受傷而逃逸之犯行洵堪認定，自應依法論科。
（二）核被告甲○○所為，係犯刑法第一百八十五條之四之駕駛動力交通工具肇事致
      人受傷而逃逸罪。爰審酌被告甲○○無駕駛執照仍貿然駕駛，嗣因其駕駛上之
      過失而肇事、告訴人受傷之程度、肇事後不思停車救護猶駕車逃逸冀圖免責之
      情節及其品行、智識程度、所生危害及犯罪後坦承犯行，雖已賠償告訴人，然
      其係經本院多次傳喚而未到庭，經通緝到案後始由其姨母代為賠償告訴人新臺
      幣二萬元，而告訴人因不願續行訴訟程序始勉強接受而撤回告訴；嗣經本院令
      被告限制住居於臺北縣樹林市○○街五巷五號三樓之住處而予釋放候傳，詎被
      告仍逃匿他處，再由本院通緝始經逮捕到案等一切情狀，量處如主文所示之刑
      。
二、公訴不受理部分：
（一）公訴意旨略以：被告甲○○於八十九年四月二十八日十五時許，駕駛車牌號碼
      ＣＲ－六二九六號自用小客車，沿臺北縣板橋市○○路二七五巷二○○弄往二
      七五巷方向行駛，途經同巷六十九號前無號誌之交岔路口時，其原應注意汽車
      行駛時，駕駛人應注意車前狀況，並隨時採取必要之安全措施，又行經無號誌
      之交岔路口，應減速慢行，作隨時停車之準備，而依當時為雨天、日間自然光
      、路面無缺陷及障礙、視距良好等情況，並非不能注意，其竟疏未注意車前狀
      況，且未減速慢行，斯時適有乙○○騎乘車牌號碼ＡＯＱ－九九九號重型機車
      ，沿同巷往七十一弄方向行駛，行至該處時，見狀已閃避不及，該自用小客車
      乃擦撞乙○○所騎乘之機車，致乙○○失去平衡，人車倒地，而受有右手掌創
      傷併腫（二公分Ｘ一公分）、左足背挫傷併腫脹（四公分Ｘ二公分）、左膝挫
      瘀傷（三公分Ｘ一公分）及右膝、右小腿挫瘀傷（三公分Ｘ二公分、四公分Ｘ
      二公分）等傷害，因認被告甲○○涉犯刑法第二百八十四條第一項前段之過失
      傷害罪嫌。
（二）按告訴乃論之罪，告訴人於第一審辯論終結前得撤回其告訴，又告訴經撤回者
      ，應諭知不受理之判決，而諭知不受理之判決，得不經言詞辯論為之，刑事訴
      訟法第二百三十八條第一項、第三百零三條第三款、第三百零七條分別定有明
      文。
（三）本件告訴人乙○○告訴被告甲○○過失傷害案件，起訴書認被告係觸犯刑法第
      二百八十四條第一項前段之罪，依同法第二百八十七條前段之規定，須告訴乃
      論。
（四）茲據告訴人乙○○於第一審辯論終結前，即當庭撤回告訴，經記明筆錄（見本
      院八十九年十二月一日訊問筆錄），揆諸前開說明，應不經言詞辯論，就被告
      被訴過失傷害部分諭知不受理之判決。
據上論斷，應依刑事訴訟法第二百九十九條第一項前段、第三百零三條第三款、第三
百零七條，刑法第一百八十五條之四，判決如主文。
本案經檢察官許景森到庭執行職務。
中      華      民      國      九      十    年    四    月    十  三  日
                                  臺灣板橋地方法院交通法庭
                                      法  官  陳  鴻  清
右正本證明與原本無異
如不服本判決應於送達後十日內向本院提出上訴狀
                                      書記官  林  蔚  然
中      華      民      國      九      十  年      四    月     十六   日
附錄本案論罪科刑法條全文
刑法第一百八十五條之四：
駕駛動力交通工具肇事，致人死傷而逃逸者，處六月以上五年以下有期徒刑。


司法院資訊處製作；財團法人民間司法改革基金會備份。
